【裁判字號】    95,訴,1390
【裁判日期】    950828
【裁判案由】    毒品危害防制條例
【裁判全文】
臺灣彰化地方法院刑事判決      九十五年度訴字第一三九０號
公  訴  人  臺灣彰化地方法院檢察署檢察官
被      告  甲○○
上列被告因違反毒品危害防制條例案件，經檢察官提起公訴（九
十五年度毒偵字第二八八二號），由本院合議庭裁定依簡式審判
程序審理判決如下：
    主  文
甲○○施用第一級毒品，累犯，處有期徒刑捌月。扣案之海洛因
（驗餘淨重零點壹捌公克）沒收銷燬之，另扣案之供前開第一級
毒品海洛因包裝用之外包裝袋壹只沒收之。
    事  實
一、甲○○（原身分證統一編號為Ｚ000000000號）前
    曾於民國八十九年六月八日，因施用第二級毒品案件，經本
    院以八十九年度易字第四七八號判處有期徒刑三月（得易科
    罰金）確定；又於同年八月十日，因違反槍砲彈藥刀械管制
    條例案件，經本院以八十九年度訴字第五八六號判處有期徒
    刑三月（得易科罰金），併科新臺幣三萬元（得易服勞役）
    確定；再於同年八月十五日，因竊盜及搶奪案件，經本院以
    八十九年度訴字第二七０號分別判處有期徒刑七月、八月，
    並定應執行刑為有期徒刑一年二月確定，前揭三罪刑之有期
    徒刑部分，嗣經本院裁定定應執行刑為有期徒刑一年七月確
    定，經入監執行後，於九十年十二月三日假釋付保護管束，
    後經撤銷假釋，所餘之殘刑與其於九十一年十二月十三日因
    施用第二級毒品案件經本院以九十一年度易字第九七五號判
    處有期徒刑十月確定之刑期接續執行後，已於九十四年六月
    二十五日執行完畢。其又曾因施用毒品案件，經先、後二次
    送執行觀察、勒戒後，均認無繼續施用毒品之傾向，分別於
    八十八年二月十二日、同年十二月六日執行完畢釋放，並由
    臺灣彰化地方法院檢察署檢察官各以八十八年度偵字第一四
    一三號、八十八年度毒偵字第一二九八號案件為不起訴之處
    分確定；復因上開經本院八十九年度易字第四七八號判處罪
    刑確定之施用第二級毒品犯行，經送執行強制戒治，後經戒
    治所評定合格，認無繼續戒治之必要，於八十九年十一月三
    日停止戒治，所餘期間付保護管束，上開保護管束期間已於
    九十年五月二十一日屆滿；再因前揭經本院九十一年度易字
    第九七五號判處罪刑確定之施用第二級毒品犯行，經送執行
    強制戒治，並已於九十二年十一月二十七日執行完畢。詎仍
    不知警惕，於前開最後一次強制戒治執行完畢釋放後之五年
    內，又另行基於施用第一級毒品海洛因之犯意，於九十五年
    七月十三日上午八時許，在其位於彰化縣福興鄉○○村○○
    街一四九號住處，以將少許海洛因粉末置入注射針筒內加水
    後，再以針筒注射手臂施用之方式，施用第一級毒品海洛因
    一次。嗣其於九十五年七月十三日下午二時五十分許，在彰
    化縣福興鄉○○街一四九號路口，因遇警心虛而將其於前一
    日所購得、施用剩餘之海洛因一包（驗餘淨重零點一八公克
    、空包裝重零點二二公克）丟放在地上，然仍為警發現而查
    獲，並遭警起獲前開海洛因一包扣案。
二、案經彰化縣警察局鹿港分局報請臺灣彰化地方法院檢察署檢
    察官偵查起訴，由本院合議庭裁定依簡式審判程序審理。
    理  由
一、被告甲○○於本院準備程序及審理時，就被訴事實均為有罪
    之答辯（惟有關理由欄五所示部分，應不另為無罪之諭知，
    詳如後述），依刑事訴訟法第二百七十三條之一第一項之規
    定，由本院合議庭裁定依簡式審判程序審理，核先敘明。
二、訊據被告甲○○對於上揭事實坦承不諱，且有彰化縣警察局
    鹿港分局委託檢驗尿液代號與真實姓名對照表、詮昕科技股
    份有限公司濫用藥物尿液檢驗報告、法務部調查局鑑定通知
    書各一件在卷可稽，並有被告所有、施用剩餘之第一級毒品
    海洛因一包（驗餘淨重零點一八公克、空包裝重零點二二公
    克）扣案可佐，足認被告前開自白與事實相符。此外，復有
    臺灣彰化地方法院檢察署刑案資料查註紀錄表、臺灣高等法
    院被告全國前案紀錄表、在監在押全國紀錄表各一份在卷可
    考，本件事證明確，被告犯行洵堪認定。
三、按海洛因係毒品危害防制條例所定之第一級毒品，不得非法
    施用。核被告所為，係犯毒品危害防制條例第十條第一項之
    施用第一級毒品罪。其為供施用第一級毒品而持有該級毒品
    之低度行為，應為施用之高度行為所吸收，不另論罪。又被
    告前曾於八十九年六月八日，因施用第二級毒品案件，經本
    院以八十九年度易字第四七八號判處有期徒刑三月（得易科
    罰金）確定；又於同年八月十日，因違反槍砲彈藥刀械管制
    條例案件，經本院以八十九年度訴字第五八六號判處有期徒
    刑三月（得易科罰金），併科新臺幣三萬元（得易服勞役）
    確定；再於同年八月十五日，因竊盜及搶奪案件，經本院以
    八十九年度訴字第二七０號分別判處有期徒刑七月、八月，
    並定應執行刑為有期徒刑一年二月確定，前揭三罪刑之有期
    徒刑部分，嗣經本院裁定定應執行刑為有期徒刑一年七月確
    定，經入監執行後，於九十年十二月三日假釋付保護管束，
    後經撤銷假釋，所餘之殘刑與其於九十一年十二月十三日因
    施用第二級毒品案件經本院以九十一年度易字第九七五號判
    處有期徒刑十月確定之刑期接續執行後，已於九十四年六月
    二十五日執行完畢，有臺灣彰化地方法院檢察署刑案資料查
    註紀錄表、臺灣高等法院被告全國前案紀錄表各一份在卷可
    考，其於五年以內故意再犯本件有期徒刑以上之罪，為累犯
    ，應依刑法第四十七條第一項之規定加重其刑。爰審酌被告
    之素行、犯罪之動機、目的、施用毒品係戕害自身健康、施
    用毒品海洛因之次數為一次、所生危害及被告犯罪後之態度
    等一切情狀，量處如主文所示之刑，以示懲儆。
四、扣案之海洛因（驗餘淨重零點一八公克），係屬第一級毒品
    ，應依毒品危害防制條例第十八條第一項前段之規定沒收銷
    燬之。又扣案之供前開第一級毒品海洛因包裝用之外包裝袋
    一只，依前揭法務部調查局鑑定通知書記載「空包裝重零點
    二二公克」，足認前開供第一級毒品海洛因包裝用之外包裝
    袋一只，係可與包裝內之毒品分離，而外包裝袋主要作用在
    於包裹毒品，防其裸露、潮濕，便於被告攜帶施用毒品，且
    屬被告所有，業據被告供承在卷，爰依刑法第三十八條第一
    項第二款之規定宣告沒收（最高法院九十三年度臺上字第二
    七四三號判決意旨參見）。
五、公訴意旨另略以：被告基於施用海洛因之包括一罪犯意，自
    九十五年五月底某日起至同年七月十三日上午八時許之前某
    時止，在其上址住處，施用海洛因多次，因認被告此部分亦
    另涉有毒品危害防制條例第十條第一項之施用第一級毒品罪
    嫌。按犯罪事實應依證據認定之，無證據不得認定犯罪事實
    ，刑事訴訟法第一百五十四條第二項定有明文；復按被告之
    自白，不得作為有罪判決之唯一證據，仍應調查其他必要之
    證據，以察其是否與事實相符，刑事訴訟法第一百五十六條
    第二項亦定有明文。公訴人認被告涉有此部分之犯行，無非
    係以被告之惟一自白為其論據。質之被告固坦認有上開施用
    海洛因之行為，並於本院準備程序及審理時供稱：伊於最後
    一次強制戒治執行完畢釋放後，係自九十五年五月底某日起
    開始施用海洛因，在同年五、六月之期間內，只要一腳痛就
    會施用，施用的次數記不得了，伊於九十五年七月間，則僅
    曾於九十五年七月十三日上午八時許施用海洛因一次，係取
    其前一日所買入為警扣案之海洛因施用等語。惟查：於九十
    四年二月二日修正公布之刑法，已自九十五年七月一日起生
    效施行，修正後刑法已廢除連續犯之規定，連續數行為而犯
    同一之罪名，均在新法施行前者，新法施行後，應依刑法第
    二條第一項之規定，適用最有利於行為人之法律；部分之數
    行為，發生在新法施行前者，新法施行後，該部分適用最有
    利於行為人之法律，若其中部分之一行為或數行為，發生在
    新法施行後者，該部分不能論以連續犯（最高法院九十五年
    第八次刑事庭會議決議意旨參照）。是前開被告經判決有罪
    之於九十五年七月十三日上午八時許施用海洛因一次之犯行
    ，與被告自白伊另有於九十五年五月底、六月間施用海洛因
    多次之犯行間，尚難認有包括一罪或修正前刑法所定之連續
    犯之裁判上一罪關係，且被告就前揭於九十五年五月底、六
    月間有施用海洛因多次之供述，除被告之惟一自白外，並無
    其他證據足以佐認與事實相符，依前開刑事訴訟法所定之證
    據法則，自尚難逕單以被告之自白，認定被告確有於九十五
    年五月底、六月間施用海洛因多次之行為，而以被告之上開
    自白作為該部分有罪判決之唯一證據。此外，復查無其他積
    極之證據足認被告有何此部分之施用海洛因犯行，惟公訴人
    認此部分與前開被告經判決有罪之施用海洛因一次之犯行間
    ，具有包括一罪之關係，爰不另為無罪之諭知。
據上論斷，應依刑事訴訟法第二百七十三條之一第一項、第二百
九十九條第一項前段，毒品危害防制條例第十條第一項、第二十
三條第二項、第十八條第一項前段，刑法第十一條、第四十七條
第一項、第三十八條第一項第二款，判決如主文。
本案經檢察官陳茂亭到庭執行職務
中    華    民    國  九十五  年    八  月    二十八  日
                  刑事第二庭    法  官  李雅俐
以上正本證明與原本無異。
如不服本判決，應於判決送達後十日內，向本院提出上訴狀（須
附繕本）。
中    華    民    國  九十五  年    八  月    二十八  日
                                書記官  陳秀娟
附錄論罪科刑法條：
毒品危害防制條例第十條第一項：
施用第一級毒品者，處六月以上五年以下有期徒刑。


司法院資訊處製作；財團法人民間司法改革基金會備份。
